臺灣高雄地方法院刑事判決　　　　　　 96年度簡上字第433號
上　訴　人
即　被　告　丙○○
上列上訴人因傷害案件，不服本院高雄簡易庭96年度簡字第630
號中華民國96年3 月30日第一審簡易判決（聲請簡易判決處刑案
號：95年度偵字第32716 號），提起上訴，本院判決如下：
    主  文
原判決撤銷。
丙○○傷害人之身體，處有期徒刑參月，如易科罰金，以新臺幣
壹仟元折算壹日，減為有期徒刑壹月又拾伍日，如易科罰金，以
新臺幣壹仟元折算壹日。
    事  實
一、丙○○於民國95年9 月1 日晚間10時許，在高雄市前鎮區明
    正東巷2 之45號前之檳榔攤旁與人玩牌，甲○○適經過該處
    ，因無故出言挑釁丙○○，致與丙○○生口角爭執，甲○○
    即基於傷害人之身體之犯意，自其停放於檳榔攤附近之工程
    車上取出鐵鏟1 把，欲以之攻擊丙○○，丙○○因此亦基於
    傷害之人之身體犯意，先以木塊丟擲甲○○，嗣又徒手推打
    甲○○，甲○○因而跌倒在地後，在場一名姓名年籍不詳之
    甲○○之男性成年友人（以下簡稱「甲男」）亦基於與甲○
    ○共同傷害人之身體之故意，徒手毆打丙○○，丙○○因不
    甘無故遭毆，遂返回其位於高雄市前鎮區明正東巷2 之9 號
    之住處拿取鐵管1 支後，即刻返回檳榔檳，於途中丙○○即
    手持鐵管與手持鐵鏟之甲○○及甲○○之友人互毆，甲○○
    因此受有頭部外傷、額、臉部多處擦傷、疑鼻挫傷、左食指
    擦傷、上腹紅腫之傷害，丙○○則因此受有顏面、前胸、右
    肩、背多處擦傷，左肩、上背、下背多處紅腫瘀血及左腎腎
    水腫、左腎盂腎炎、血尿、右肩關節挫傷之傷害（甲○○所
    犯傷害罪部分，業經原審判處有期徒刑4 月確定）。
二、案經甲○○訴由高雄市政府警察局前鎮分局報告臺灣高雄地
    方法院檢察署檢察官偵查後聲請簡易判決處刑。
    理  由
一、訊據被告丙○○矢口否認有前揭傷害犯行，並辯稱：甲○○
    4 個人打1 個人，且用鐵鏟猛打伊20幾下，伊只打甲○○2
    下，不知為何甲○○有這麼多傷，故並非互毆云云（見本院
    卷第4頁）。經查：
  (一)被告丙○○於前揭時、地確有毆打甲○○成傷之事實，業據
    證人即告訴人甲○○證稱：伊於前揭時、地與丙○○口角、
    互毆，嗣伊欲離開時，丙○○又返家拿鐵管打伊等語（見偵
    卷第4 頁、第37頁），核與被告丙○○迭於偵查及本院審理
    中供承：前揭時、地甲○○二次出言激怒伊，伊亦出言回應
    ，雙方因而口角，甲○○先拿鐵鏟要打伊，但遭勸架之人搶
    走，伊見甲○○不死心又要攻擊伊，伊便拿起木塊丟甲○○
    ，復順勢衝過去打甲○○，甲○○跌倒在地，在場之甲○○
    友人甲男就動手打伊，伊遂返家持鐵管1 支攻擊甲男，甲○
    ○復持鐵鏟攻擊伊；伊在玩牌，甲○○講話惹伊，伊也罵回
    去，甲○○就跑出去拿鐵鏟回來要打伊，伊就從地上拿起木
    棍丟向甲○○，並趨前揍甲○○2 下，甲○○倒退而跌倒，
    甲男就從伊後面揍過來，伊就跑回家，拿了一支鐵管，陳烔
    斌與甲男追過來，伊與甲男2 人在搶鐵管，甲○○就拿鐵鏟
    打伊，伊根本沒有還手的機會等語相符（見偵卷第38頁、本
    院卷第41頁），而告訴人甲○○因此受有頭部外傷、額、臉
    部多處擦傷，疑鼻挫傷，左食指擦傷，上腹紅腫之傷害，亦
    有高雄市立小港醫院診斷證明書1 紙在卷可憑（見偵卷第22
    頁）。顯見被告確有毆打告訴人之行為，是其傷害犯行堪予
    認定。
  (二)被告固以前揭情詞置辯，然被告既有上開傷害告訴人之行為
    ，業經本院認明如前，而被告以告訴人甲○○亦有傷害伊之
    行為及其因此所受傷勢等情置辯，均與本案無涉，況告訴人
    之前揭傷害犯行業經原審判決確定在案，被告前開所辯，均
    無從解免其所應負本件傷害之罪責。從而，本件事證已臻明
    確，被告丙○○所涉前開傷害犯行洵堪認定。
二、核被告丙○○所為，係犯刑法第277 條第1 項之傷害罪。原
    審論罪科刑，固非無見，然查被告犯罪行為時間為95年9 月
    1 日，在96年4 月24日以前，依中華民國96年罪犯減刑條例
    之規定，應予減刑，原審判決未及減刑，尚有未洽，被告提
    起上訴，雖無理由，惟原審判決既有可議，仍應由本院撤銷
    改判。爰審酌被告為智識成熟之成年人，不思以理性溝通之
    方式排解糾紛，與他人僅因一時細故即動輒以拳腳相向，並
    與他人互毆成傷，復於犯後否認犯行，迄今未與告訴人達成
    和解，惟念及被告係因告訴人言語挑釁，始與之互毆，是告
    訴人亦有可議之處，兼衡告訴人所受之傷勢尚輕等一切情狀
    ，量處如主文所示之刑，另參酌被告所犯情節、教育程度係
    國小畢業及家境小康等情，諭知易科罰金之折算標準。又被
    告犯罪行為時間係在96年4 月24日以前，依前開減刑條例第
    2 條第1 項第3 款規定，應減其宣告刑二分之一，並諭知易
    科罰金之折算標準。
據上論斷，應依刑事訴訟法第455 條之1 第1 項、第3 項、第36
9 條、第364 條、第299 條第1 項前段，刑法第277 條第1 項、
第41條第1 項前段，中華民國96年罪犯減刑條例第2 條第1 項第
3 款、第7 條，刑法施行法第1 條之1 ，判決如主文。
本案經檢察官乙○○到庭執行職務。
中　　華　　民　　國　　96　　年　　8 　　月　　 8　　日
                  刑事第十庭  審判長法  官  陳玉聰
                                    法  官  莊珮吟
                                    法  官  鄭凱文
以上正本證明與原本無異。
不得上訴。
中　　華　　民　　國　　96　　年　　8 　　月　　 8　　日
                                    書記官  林慧芬
附錄本判決論罪之法條：
刑法第277 條條第1 項：
傷害人之身體或健康者，處3 年以下有期徒刑、拘役或1,000 元
以下罰金。
